

\vspace{3.5em}
\noindent \begin{minipage}{\textwidth}
\stepcounter{mallinumber}
\noindent \textbf{Tüüpsõnamall \arabic{mallinumber}\,\vadja{põrzõz}}\\

\begin{sideways}
\begin{tabular}{l l}
muutvormimall & tunnused \\
\hline
\underline{põr}\,$\oplus$\,zõz & \textsc{ sg nom } \\
\underline{põr}\,$\oplus$\,sa & \textsc{ sg gen } \\
\underline{põr}\,$\oplus$\,zassõ & \textsc{ sg par } \\
\underline{põr}\,$\oplus$\,sasõ & \textsc{ sg ill } \\
\underline{põr}\,$\oplus$\,saz & \textsc{ sg ine } \\
\underline{põr}\,$\oplus$\,sass & \textsc{ sg ela } \\
\underline{põr}\,$\oplus$\,sallõ & \textsc{ sg all } \\
\underline{põr}\,$\oplus$\,sall & \textsc{ sg ade } \\
\underline{põr}\,$\oplus$\,salt & \textsc{ sg abl } \\
\underline{põr}\,$\oplus$\,sassi & \textsc{ sg tra } \\
\underline{põr}\,$\oplus$\,sassaa & \textsc{ sg ter } \\
\underline{põr}\,$\oplus$\,saka & \textsc{ sg com } \\
\underline{põr}\,$\oplus$\,sad & \textsc{ pl nom } \\
\underline{põr}\,$\oplus$\,sojõ & \textsc{ pl gen } \\
\underline{põr}\,$\oplus$\,soit & \textsc{ pl par } \\
\underline{põr}\,$\oplus$\,soisõ & \textsc{ pl ill } \\
\underline{põr}\,$\oplus$\,soiz & \textsc{ pl ine } \\
\underline{põr}\,$\oplus$\,soiss & \textsc{ pl ela } \\
\underline{põr}\,$\oplus$\,soillõ & \textsc{ pl all } \\
\underline{põr}\,$\oplus$\,soill & \textsc{ pl ade } \\
\underline{põr}\,$\oplus$\,soilt & \textsc{ pl abl } \\
\underline{põr}\,$\oplus$\,soissi & \textsc{ pl tra } \\
\underline{põr}\,$\oplus$\,soissaa & \textsc{ pl ter } \\
\underline{põr}\,$\oplus$\,soika & \textsc{ pl com } \\
\end{tabular}
\end{sideways}
\captionof{table}{Tüüpsõnamall \arabic{mallinumber}\,\vadja{põrzõz} ekstraheeritud muutvormimallid.}
\label{tab:tüüpsõnamall-põrzõz}

\end{minipage}

 
\vspace{1em}
\noindent Tüüpsõnamall \vadja{põrzõz} ei hõlma teisi lekseeme vormi\-sõnastikus.
